ALEXANDRE CHOLEWA

STAGE DÉVELOPPEUR WEB

PROFIL

Curieux et motivé à apprendre de nouvelles connaissances je me suis lancé dans l'informatique car ce domaine me passionne. Ma formation de développement web à combler toutes mes attentes, et la concrétisation de ce travail à travers une pratique en stage serait pour moi une nouvelle expérience dans laquelle je m'investirai avec la plus grande passion.

COORDONNÉES

- 06 83 13 59 84
- alexandre.cholewa@outlook.fr
- 58 rue de Masny, 59234,
 Monchecourt

COMPÉTENCES

Travail en équipe

Curiosité

Autonomie

Prise de Recul

LOISIRS

Football | Jeux Vidéos | Informatique | Films

EXPÉRIENCE PROFESSIONNELLE

ID Logistique à Dourges

04/2019-06/2019

Préparateurs de commandes

Point P à Aniche

08/2018-09/2018

Stage Magasinier

Kiabi Logistique à Lauwin Planque

11/2017-05/2018

Agent Logistique

Stage Bureau d'études Renault à Douai

09/2014-06/2017

Stage Professionel

-Maintenance ,DIVD (Bureau d'étude), Automatismes

Stage Electricien Industriel à GER2I à Cuincy

09/2013 - 06/2014

Stage Professionel

-Réalisation

d'armoires électriques (Platine, Câblage et Mise en service)

FORMATION

GRETA à Douai

2020

Formation Développeur Web/Web Mobile (En cours)

AFPA à Cantin

2018

Formation Cariste D'Entrepôt

Lycée Edmond Labbe à Douai

2017

BTS Electrotechnique Equipement Energie

Communication

Lycée Edmond Labbe à Douai

2015

BAC PRO Electrotechnique Equipement

Energie Communication

Lycée Edmond Labbe à Douai

2014

BEP Electrotechnique Equipement Energie

Communication